【裁判字號】    97,交抗,1465
【裁判日期】    971009
【裁判案由】    違反道路交通管理處罰條例
【裁判全文】
臺灣高等法院交通事件裁定            97年度交抗字第1465號
抗告人即
處分機關    交通部公路總局新竹區監理所
代表人      張朝陽
抗告人即
受處分人    竹榮印製有限公司
代表人      甲○○
上列抗告人因受處分人違反道路交通管理處罰條例案件，不服臺
灣新竹地方法院97年度交聲字第118號，中華民國97年8月29日第
一審裁定（原處分字號：交通部公路總局新竹區監理所民國95年
1月25日竹監自字第裁50－EZ0000000號、95年5月25日竹監自字
第裁50－EZ0000000號、97年3月3日竹監自字第裁50－Z6B000369
號），提起抗告，本院裁定如下：
    主  文
原裁定撤銷，發回臺灣新竹地方法院。
    理  由
一、按受處分人，不服主管機關依據道路交通管理處罰條例所為
    之處罰，得於接到裁決之翌日起20日內，向管轄地方法院聲
    明異議；又交通法庭認聲明異議不合法律上之程式者，應以
    裁定駁回之，道路交通管理處罰條例第87條第1項、道路交
    通案件處理辦法第18條前段分別定有明文。
二、經查：
（一）交通部公路總局新竹區監理所民國95年1月25日竹監自字
      第裁50－EZ0000000號、95年5月25日竹監自字第裁50－EZ
      0000000號、97年3月3日竹監自字第裁50－Z6B000369號等
      三件裁決書之受處分人，均為竹榮印製有限公司（見原審
      卷第8頁、第17頁、第5頁）。
（二）本案聲請異議之具狀人則為甲○○（見原審卷第4頁）。
（三）按公司為法人，公司負責人為自然人，二者在法律上並非
      同一人格主體。本件有權提起聲明異議之法人即竹榮印製
      有限公司，是否依法登記取得法人資格？以及其代表人係
      何人？甲○○確否為該法人之代表人﹖均屬法院就所受理
      訴訟案件，首應審認之前提條件；茍該法人與其代表人，
      均不備適法之資格，即無從受理此項異議。是以受訴法院
      就該項得否受理異議之前提條件，應命提出相當之證據資
      料，憑以審認，其訴訟程序之踐行，方稱適法。
（四）本案具狀之異議人甲○○並非本案交通裁決處分之受處分
      人，其是否有聲明異議之權利？及其是否代表竹榮印製有
      限公司提出異議？其究竟有無竹榮印製有限公司代表人之
      資格？其異議是否適法？可否依道路交通案件處理辦法第
      18條駁回甲○○之異議？原審未以甲○○聲明異議不合法
      律上之程式，駁回異議，或命其補正，即率爾為實體之裁
      定，亦有疑義。抗告意旨雖未指摘及此，惟此為法院依職
      權應審核之事項，為兼顧審級利益，爰將原裁定撤銷，發
      回原審法院更為適法之處理。
據上論結，依道路交通管理處罰條例第89條，刑事訴訟法第413
條前段，裁定如主文。
中    華    民    國    97    年    10    月    9     日
                  刑事第一庭  審判長法  官  葉騰瑞
                                    法  官  莊明彰
                                    法  官  王炳梁
以上正本證明與原本無異。
不得再抗告。
                                    書記官  廖逸柔
中    華    民    國    97    年    10    月    9     日


司法院資訊處製作；財團法人民間司法改革基金會備份。
